【裁判字號】    97,上易,1684
【裁判日期】    971009
【裁判案由】    毒品危害防制條例
【裁判全文】
臺灣高等法院刑事判決                97年度上易字第1684號
上  訴  人
即  被  告  甲○○
上列上訴人因毒品危害防制條例案件，不服臺灣新竹地方法院97
年度易字第311號，中華民國97年5月23日第一審判決（起訴案號
：臺灣新竹地方法院檢察署97年度毒偵字第201號），提起上訴
，本院判決如下：
    主  文
上訴駁回。
    事  實
一、甲○○前於民國87年間因違反毒品危害防制條例案件，經台
    灣新竹地方法院 (下稱同院)於87年12月31日以87年度毒聲
    字第1173號裁定送觀察、勒戒後，認有繼續施用毒品傾向，
    再經同院於88年3月9日以88年度毒聲字第400號裁定令入戒
    治處所施以強制戒治1年，嗣經同院於88年7月28日以88年度
    毒聲字第1469號裁定停止戒治，所餘戒治期間付保護管束，
    復經同院於88年12月30日以88年度毒聲字第2728號裁定撤銷
    停止戒治，令入戒治處所施以強制戒治，於89年12月14日執
    行完畢，並由台灣新竹地方法院檢察署檢察官於89年12月22
    日以89年度戒毒偵字第139號為不起訴處分確定。又於90年
    間因違反毒品危害防制條例案件，經同院於90年7月5日以90
    年度毒聲字第1108號裁定令入戒治處所施以強制戒治，嗣經
    同院於91年3月21日以91年度毒聲字第298號裁定停止戒治，
    所餘戒治期間付保護管束，於91年7月16日保護管束期滿未
    經撤銷停止戒治執行完畢；所涉刑責部分，經同院於91年5
    月31日以90年度竹簡字第411號刑事簡易判決判處有期徒刑4
    月確定。再甲○○於88年間因竊盜案件，經同院於89年12月
    14 日以88年度訴字第182號刑事判決判處有期徒刑1年4月確
    定，與前開違反毒品危害防制條例案件合併執行至92年9月8
    日縮刑期滿執行完畢。
二、甲○○復於93年間因違反毒品危害防制條例案件，經同院於
    93 年5月14日以93年度訴字第82號刑事判決判處有期徒刑10
    月確定，再於94年間因違反毒品危害防制條例案件，分別經
    同院以93年度易字第594號刑事判決判處有期徒刑8月、臺灣
    彰化地方法院以94年度易字第19號刑事判決判處有期徒刑4
    月確定，並定應執行有期徒刑11月確定，嗣與前開有期徒刑
    10 月合併執行至95年3月31日假釋出監，所餘期間付保護管
    束，又於95年間因違反毒品危害防制條例、妨害自由案件，
    經同院分別於95年9月11日、96年5月18日以95年度竹簡字第
    826號刑事簡易判決、96年度訴字第160號刑事判決判處有期
    徒刑6月、5月確定，嗣後並經同院裁定分別減刑為有期徒刑
    3 月、2月又15日，應執行有期徒刑5月確定，上開假釋亦經
    撤銷，於96年7月31日縮刑期滿執行完畢。
三、詎甲○○仍不知悔改，猶基於施用第二級毒品安非他命之犯
    意，於97年1月25日晚上7時許，在新竹市○○街63號北門菜
    市場A31號攤位，以將第二級毒品甲基安非他命放在玻璃球
    內點火燒烤，吸食其所產生之煙霧等方式，施用第二級毒品
    甲基安非他命1次，嗣為警於同日晚上11時15分許，在新竹
    市○○路、仁德街口臨檢而當場查獲，並扣得第二級毒品甲
    基安非他命1包（毛重0.28公克），甲○○隨即帶同警方前
    往其位在新竹市○○街63號北門菜市場A31號攤位扣得內含
    第二級毒品安非他命之殘渣袋1個（量微無法析離）、藥鏟1
    支及玻璃球1個，經其同意採集尿液檢體送驗，結果呈安非
    他命、甲基安非他命陽性反應，始悉上情。
四、案經新竹市警察局第三分局報請臺灣新竹地方法院檢察署檢
    察官偵查起訴。
    理  由
一、上訴人即被告甲○○對於上揭犯罪事實，業已於原審行準備
    程序、簡式審判程序時均坦承不諱（見原審卷第20、24頁）
    ，並有臺灣尖端先進生技醫藥股份有限公司於97年2月14日
    出具之檢體編號C-006濫用藥物檢驗報告、新竹市警察局辦
    理煙毒、麻醉藥品案尿液送驗受檢人真實姓名代號對照表暨
    送驗登記簿、搜索經過及結果陳報書、新竹市警察局第三分
    局搜索筆錄、扣押筆錄各1份、扣押物品目錄表2份及照片16
    幀等附卷可稽（見偵查卷第12至15頁、17至21頁、23至31頁
    、48頁），此外，復有第二級毒品安非他命1包（毛重0.28
    公克）、內含第二級毒品安非他命之殘渣袋1個（量微無法
    析離），及被告所有，供施用第二級毒品所用之藥鏟1支、
    玻璃球1個扣案可資佐憑，被告自白應與事實相符，本件事
    證明確，被告施用第二級毒品犯行堪以認定，應予依法論科
    。
二、核被告甲○○所為，係犯毒品危害防制條例第10條第2項之
    施用第二級毒品罪。其施用前持有第二級毒品安非他命之低
    度行為，為施用第二級毒品安非他命之高度行為所吸收，不
    另論罪。又被告前於93年間因違反毒品危害防制條例案件，
    經台灣新竹地方法院於93年5月14日以93年度訴字第82號刑
    事判決判處有期徒刑10月確定，再於94年間因違反毒品危害
    防制條例案件，分別經同院以93年度易字第594號刑事判決
    判處有期徒刑8月確定、臺灣彰化地方法院以94年度易字第
    19 號刑事判決判處有期徒刑4月確定，並定應執行有期徒刑
    11 月確定，嗣與前開有期徒刑10月合併執行至95年3月31日
    假釋出監，所餘期間付保護管束，又於95年間因違反毒品危
    害防制條例、妨害自由案件，經同院分別於95年9月11日、
    96 年5月18日以95年度竹簡字第826號刑事簡易判決、96年
    度訴字第160號刑事判決判處有期徒刑6月、5月確定，嗣後
    並經同院裁定分別減刑為有期徒刑3月、2月又15日，應執行
    有期徒刑5月確定，上開假釋亦經撤銷，於96年7月31日縮刑
    期滿執行完畢等情，有本院被告前案紀錄表及臺灣新竹地方
    法院檢察署刑案資料查註紀錄表等在卷可按，其受徒刑之執
    行完畢後，5年以內故意再犯本件有期徒刑以上之罪，為累
    犯，應依刑法第47條第1項之規定加重其刑。
三、原審因認被告犯行明確，援引毒品危害防制條例第10條第2
    項、第18條第1項前段，刑法第11條、第47條第1項之規定，
    並審酌毒品安非他命戕害吸食者之身心甚鉅，被告竟無視法
    律之禁止而施用，其經執行觀察、勒戒、強制戒治後仍未戒
    除毒癮，再次為本件施用第二級毒品安非他命犯行，顯見其
    自制力薄弱，兼衡其犯後坦認犯行，於本院審理時尚能知所
    悔悟，並陳明已未再接觸毒品，犯罪動機係因女兒離家出走
    、心情低落等一切情狀，量處有期徒刑6月，並依刑法第41
    條第1項前段規定，諭知易科罰金之折算標準。再說明扣案
    之第二級毒品安非他命1包（毛重0.28公克）、內含第二級
    毒品安非他命之殘渣袋1個（量微無法析離），屬毒品危害
    防制條例第2條第2項第2款所稱之第二級毒品，為違禁物，
    不問是否為被告所有，均應依同條例第18條第1項前段規定
    沒收銷燬之；又扣案之藥鏟1支及玻璃球1個，均為被告所有
    供本件犯罪所用之物，業據其坦認無訛，均依刑法第38條第
    1 項第2款之規定宣告沒收。核原審認事用法，並無違誤，
    量刑亦頗適當，應予維持。
四、被告上訴意旨略以：上訴人犯罪動機係因女兒離家出走，久
    尋未得，致心情低落，無心所犯，於原審已深知悔悟，坦承
    犯行，請從輕量刑云云。惟原審判決已審酌上開被告之犯罪
    動機及犯後坦承犯行等情狀，所量刑度亦無失輕失重之情形
    ，從而，本件上訴並無理由，應予駁回。
五、被告經合法通知，無正當理由不到庭，爰不待其陳述，逕行
    判決。
據上論斷，應依刑事訴訟法第368條、第371條，判決如主文。
本案經檢察官田炳麟到庭執行職務。
中    華    民    國    97    年    10    月    9    日
                  刑事第十七庭  審判長法  官  趙功恆
                                      法  官  高明哲
                                      法  官  陳世宗
以上正本證明與原本無異。
不得上訴。
                                      書記官  魏汝萍
中    華    民    國    97    年    10    月    9     日
附錄：本案論罪科刑法條全文


司法院資訊處製作；財團法人民間司法改革基金會備份。
